臺灣臺東地方法院刑事判決              99年度交訴字第14號
公  訴  人  臺灣臺東地方法院檢察署檢察官
被      告  陳抱龍
上列被告因肇事逃逸等案件，經檢察官提起公訴（99年度偵字第
1208號），本院判決如下：
    主  文
陳抱龍犯肇事致人傷害逃逸罪，處有期徒刑柒月。
被訴過失傷害部分公訴不受理。
    事  實
一、陳抱龍於民國99年3月22日19時45分許，駕駛車牌號碼4118-
    WV號自用小客車，沿臺東縣臺東市○○路○段由西向東行駛，
    本應注意駕駛動力交通工具行經閃紅燈之交岔路口應減速慢
    行，並應注意車前狀況，隨時採取必要之安全措施，依當時
    情形，又無不能注意之情事，亦未注意支線道應暫停讓幹線
    道車先行，行經上開閃紅燈路口未減速慢行，且疏於車前狀
    況，適有邱聖豪騎乘車牌號碼3JA-252號重型機車，沿臺東縣
    臺東市○○路由北向南行駛至該閃黃燈交岔路口，亦未注意
    至交叉路口時，應減速慢行，並注意車前狀況，致兩車發生
    碰撞，造成邱聖豪受有左足裂傷約2公分、左下肢擦傷約11乘
    4公分之傷害。詎陳抱龍駕車肇事致人受傷後，竟未停車處理
    ，亦未向警方報案，亦無任何救護邱聖豪之行為，即棄車逃
    逸。
二、案經邱聖豪訴請臺東縣警察局臺東分局報告臺灣臺東地方法
    院檢察署檢察官偵查起訴。
    理  由
壹、有罪部分
一、按被告以外之人於審判外之言詞或書面陳述，除法律有規定
    者外，不得作為證據，刑事訴訟法第159條第1項定有明文。
    次按被告以外之人於審判外之陳述，雖不符刑事訴訟法第159
    條之1至第159條之4之規定，而經當事人於審判程序同意作為
    證據，法院審酌該言詞陳述或書面陳述作成時之情況，認為
    適當者，亦得為證據。當事人、代理人或辯護人於法院調查
    證據時，知有第159條第1項不得為證據之情形，而未於言詞
    辯論終結前聲明異議者，視為有前項之同意，此觀刑事訴訟
    法第159條之5規定甚明。上開條文之立法意旨在於傳聞證據
    未經當事人之反對詰問予以核實前，原則上先予排除，惟若
    當事人已放棄其對質、詰問權，並於審判程序中表明同意該
    等傳聞證據可作為證據，或於言詞辯論終結前未聲明異議，
    基於尊重當事人對傳聞證據之處分權，且證據資料愈豐富，
    愈有助於真實發見之理念，並強化言詞辯論主義，使訴訟程
    序得以順暢進行，上開傳聞證據亦均具有證據能力。經查，
    本判決下列所引用之各該被告以外之人於審判外之言詞或書
    面陳述，固屬傳聞證據，惟被告陳抱龍於本院準備程序及審
    理期日中，就該等證據方法之證據能力乙節均表示沒有意見
    ，並同意有證據能力，且迄至本案言詞辯論終結前，對於前
    揭具有傳聞證據性質之證據，既已知其情，猶未聲明異議，
    本院審酌上開證據資料製作時之情況，尚無違法不當取證及
    證據證明力明顯過低之瑕疵，亦認為以之作為證據均屬適當
    ，揆諸前開規定與說明，上揭證據資料自應有證據能力，故
    均得採為認定被告犯罪事實之證據，合先敘明。
二、訊據被告陳抱龍對於上開犯罪事實坦承不諱（見本院卷第
    200及202頁），並有證人邱聖豪、證人林淑麗於警詢時及偵
    查中之具結證言（見警卷第7-15頁，偵卷第10-14頁）、證
    人王發丁、證人張君印、證人楊慶聖、證人邱聖豪於審理中
    之具結證述（見本院卷第122-131頁、第198頁正面-199頁背
    面、第204頁）在卷可參，復有道路交通事故現場圖、道路
    交通事故調查報告表（一）（二）、肇事因素索引表、臺東
    縣警察局道路交通事故照片黏貼紀錄表15幀、道路交通事故
    當事人酒精測定紀錄表、乙種診斷證明書、明山國術館收據
    證明書（見警卷第16-31頁）、99年3月22日0000000000號中
    華電信資料查詢、99年3月22日0000000000號臺灣大哥大資
    料查詢、臺灣省花東區車輛行車事故鑑定委員會函及鑑定意
    見書、和解筆錄（見本院卷第16頁正面-16頁背面、第17 頁
    、第39-42頁、第94頁）等在卷足憑，綜參上開補強證據已
    足資證明被告於審理中所為之任意性自白，應具有相當程度
    之真實性，而確信被告前述自白之犯罪事實確屬真實。是以
    ，本件事證明確，被告肇事致人傷害逃逸犯行，堪予認定，
    應依法論科。
三、核被告所為，係犯刑法第185條之4肇事致人傷害逃逸罪。爰
    審酌被告在肇事後，未停留在事故現場對被害人施以救助而
    逕自離去，致被害人可能因無法立即就醫而提高傷勢加重之
    風險，惟犯後坦承犯行，並考量工作係做廣告招牌，家庭經
    濟況狀小康，學歷為國中畢業，已與被害人達成和解，並當
    庭向被害人道歉等一切情狀，量處如主文所示之刑。
貳、不受理部分
一、公訴意旨另以：陳抱龍於民國99年3月22日19時45分許，駕駛
    車牌號碼4118-WV號自用小客車，沿臺東縣臺東市○○路○段
    由西向東行駛，本應注意駕駛動力交通工具行經閃紅燈之交
    岔路口應減速慢行，並應注意車前狀況，隨時採取必要之安
    全措施，依當時情形，又無不能注意之情事，亦未注意支線
    道應暫停讓幹線道車先行，行經上開閃紅燈路口未減速慢行
    ，且疏於車前狀況，適有邱聖豪騎乘車牌號碼3JA-252號重型
    機車，沿臺東縣臺東市○○路由北向南行駛至該閃黃燈交岔
    路口，亦未注意至交叉路口時，應減速慢行，並注意車前狀
    況，致兩車發生碰撞，造成邱聖豪受有左足裂傷約2公分、左
    下肢擦傷約11乘4公分等傷害，因認被告就此部分所為，係犯
    刑法第284條第1項前段之過失傷害罪嫌。
二、按告訴乃論之罪，告訴人於第一審辯論終結前，得撤回其告
    訴；又告訴經撤回者，法院應諭知不受理之判決，並得不經
    言詞辯論為之，刑事訴訟法第238條第1項、第303條第3款、
    第307條分別定有明文。查本件告訴人邱聖豪告訴被告陳抱
    龍過失傷害案件，檢察官認係觸犯刑法第284條第1項前段之
    過失傷害罪嫌，依照同法第287條前段規定，須告訴乃論，
    茲據告訴人具狀撤回其告訴，有刑事聲請撤回狀在卷可參（
    本院卷第205頁），依照前述說明，本件關於被訴過失傷害
    部分，爰不經言詞辯論，逕為諭知不受理之判決。
據上論斷，應依刑事訴訟法第299條第1項前段、第303條第3款、
第307條，刑法第185條之4，判決如主文。
本案經檢察官劉仲慧到庭執行職務
中    華    民    國   100    年     12    月    20    日
                  刑事第三庭  審判長法  官  馬培基
                                    法  官  蔡立群
                                    法  官  楊惠如
以上正本證明與原本無異。
如不服本判決應於收受送達後10日內向本院提出上訴書狀，並應
敘述具體理由；其未敘述上訴理由者，應於上訴期間屆滿後20日
內向本院補提理由書（均須按他造當事人之人數附繕本）。「切
勿逕送上級法院」。告訴人或被害人對於本判決如有不服，請書
具不服之理由狀，請求檢察官上訴者，其上訴期間之計算係以檢
察官收受判決正本之日期為準。
                                    書記官  姚佳華
中    華    民    國   100    年    12    月    21    日
所犯法條
中華民國刑法第185條之4
（肇事遺棄罪）
駕駛動力交通工具肇事，致人死傷而逃逸者，處 6 月以上 5 年
以下有期徒刑。